【裁判字號】    91,交訴,268
【裁判日期】    920303
【裁判案由】    公共危險
【裁判全文】
臺灣高雄地方法院刑事判決                        九十一年度交訴字第二六八號
    公  訴  人  臺灣高雄地方法院檢察署檢察官
    被      告  乙○○
右列被告因公共危險案件，經檢察官聲請簡易判決處刑（九十一年度偵字第二二四三
一號），經本院高雄簡易庭認不宜依簡易判決處刑，移由本院刑事庭改依通常程序審
理，本院判決如左：
    主  文
乙○○無罪。
    理  由
一、公訴意旨略以：被告乙○○於民國九十一年九月十九日下午六時許，騎乘車號Ｖ
    ＶＬ—八九二號輕型機車，行經高雄縣鳳山市○○路涵洞下時，竟未注意前方行
    車狀況，駕駛機車追撞前方被害人甲○○所騎乘車號ＯＰＣ—一三八號重型機車
    ，致甲○○因此受有大腿、小腿與踝表淺傷等傷害（過失傷害部分未據告訴）。
    乙○○騎乘機車肇事後見甲○○倒地受傷，不僅未施以救助，更逕行騎車逃逸現
    場，因認被告涉有刑法第一百八十五條之四之肇事逃逸罪嫌。
二、按犯罪事實應依證據認定之，無證據不得推定其犯罪事實；又不能證明被告犯罪
    者，應諭知無罪之判決，刑事訴訟法第一百五十四條、第三百零一條第一項前段
    分別定有明文。再認定被告有罪之事實，應憑證據，如未能發現相當之證據，或
    證據不足以證明，自不能以推測或擬制之方法，以為裁判之基礎；且認定犯罪事
    實所憑之證據，其為訴訟上之證明，須達於通常一般人均不致有所懷疑，而得確
    信其為真實之程度者，始得據為有罪之認定，倘其證明尚未達到此一程度而有合
    理之懷疑存在時，尚難為有罪之認定基礎；苟積極證據不足以為不利於被告事實
    之認定，即應為有利於被告之認定，更不必有何有利之證據（最高法院三十年上
    字第八一六號、四十年台上字第八六號、七十六年台上字第四九八六號判例參照
    ）。
三、本件公訴人認被告涉犯公共危險罪嫌，係以被告乙○○之自白，被害人甲○○之
    指述，及舉發違反道路交通管理事件通知單、道路交通事故調查報告表、現場照
    片四幀與被害人甲○○提出之診斷證明書等為其主要論據。訊據被告乙○○對於
    在右揭時、地肇事，而致被害人甲○○受傷後離開現場等情固不諱言，惟堅詞否
    認有何肇事逃逸之故意，辯稱：因為當時鳳山市○○街三十號的雙惠宮正在拜拜
    ，伊穿著寺廟之制服要趕去幫忙，所以伊叫被害人甲○○記下伊所騎乘機車的車
    號後即離開等語。
四、經查：
（一）被告乙○○於右揭時、地，因騎乘機車追撞前方被害人甲○○所騎乘重型機車
      ，致甲○○受傷後，並未留在現場照護傷者即騎車離開等情，業據被告迭於警
      、偵訊中自白不諱，核與被害人甲○○之指訴相符，並有交通事故調查報告表
      、診斷證明書各一紙及現場照片等在卷為憑，堪認為真實，合先敘明。
（二）被害人甲○○迭於警訊及本院調查時陳述：本來伊有要求被告留下來，但是被
      告說他有急事，要先走，伊就要求被告留下姓名及聯絡方式，被告叫伊記下車
      牌就離開了，當時被告穿著一套深黃色之道服等語（見警訊筆錄及本院九十二
      年一月七日訊問筆錄），核與被告之辯解相符，足見被告辯稱：因為伊要趕去
      寺廟幫忙，所以叫被害人甲○○記下機車車號後即離開等語，堪以採信。又被
      告當日所騎乘之機車，係其姐謝美貞所有一節，亦有輕型機車車籍資料一紙及
      全戶戶籍資料二紙可佐。是被告雖於肇事後未留在現場，亦未留下聯絡方式，
      此舉於道德上雖屬不該，然其既係因有急事而先離開，復有要求被害人記下其
      所騎乘其姐所有機車車牌號碼，以便被害人報案時得以追查，尚難遽以認定被
      告主觀上具有肇事逃逸之故意。復參以被害人抄下車號後，經警通知，被告即
      於翌（二十）日至高雄縣警察局交通隊製作筆錄，並於當日與被害人達成和解
      ，有警訊筆錄及和解書各一份在卷可佐，益徵被告並無肇事逃逸之犯意。至於
      卷附之道路交通事故調查報告表、舉發違反道路交通管理事件通知書、現場照
      片及診斷證明書等資料，均僅足以證明被告確有騎車肇事致人受傷之事實，惟
      亦尚難憑以推論被告於事故後之逃逸犯意。
五、綜上所述，公訴人所舉之證據，尚不足證明被告有肇事逃逸之犯意，此外，本院
    復查無其他積極證據足證被告確有公訴人所指之肇事逃逸犯行，揆諸首揭說明，
    既無積極證據足認被告有肇事逃逸之犯行，不能證明被告犯罪，依法應諭知無罪
    之判決。
據上論斷，應依刑事訴訟法第四百五十二條、第三百零一條第一項前段，判決如主文
。
本案經檢察官林美靜到庭執行職務。
中     華     民     國     九十二      年      三      月      三      日
                                  臺灣高雄地方法院刑事第六庭
                                  審判長 法  官     李政庭
                                             法  官     周玉群
                                             法  官     邱泰錄
右正本證明與原本無異。
如不服本判決，應於判決送達後十日內，向本院提出上訴狀。
                                             書記官     林慧君
中    華    民    國      九十二      年      三       月      三      日


司法院資訊處製作；財團法人民間司法改革基金會備份。
